【裁判字號】    99,訴,1073
【裁判日期】    991210
【裁判案由】    妨害性自主罪等
【裁判全文】
臺灣屏東地方法院刑事判決              99年度訴字第1073號
公  訴  人  臺灣屏東地方法院檢察署檢察官
被      告  蔡靜華
上列被告因妨害性自主案件，經檢察官提起公訴（98年度偵字第
1713號）及移送併辦（99年度偵字第7184號），茲因被告就被訴
事實為有罪之陳述，經告知簡式審判程序意旨，並聽取公訴人及
被告之意見後，本院合議庭裁定由受命法官獨任依簡式審判程序
審理，判決如下：
    主  文
蔡靜華對於十四歲以上未滿十六歲之男子為性交，處有期徒刑陸
月，如易科罰金，以新臺幣壹仟元折算壹日；又對於十四歲以上
未滿十六歲之男子為猥褻之行為，處有期徒刑肆月，如易科罰金
，以新臺幣壹仟元折算壹日；又對於十四歲以上未滿十六歲之男
子為性交，處有期徒刑陸月，如易科罰金，以新臺幣壹千元折算
壹日。應執行有期徒刑壹年貳月，如易科罰金，以新臺幣壹仟元
折算壹日。
    事  實
一、蔡靜華係民國70年5 月16日出生，於95年5 月20日與王國慶
    結婚，為有配偶之成年人，明知代號00000000（下稱Ａ男，
    84年3 月出生，姓名年籍詳卷附真實姓名對照表）為14歲以
    上未滿16歲之人，竟仍基於故意與少年通姦及對14歲以上未
    滿16歲之男子為性交之犯意，分別於98年9 月間某日，在其
    位於屏東縣獅子鄉○路村○路一巷13號住處，及98年11月間
    某日，在屏東縣枋山鄉楓港村「青楓汽車旅館」，未違反Ａ
    男之意願，以A 男性器進入蔡靜華性器之方式，與Ａ男為性
    交行為各1 次；另基於對14歲以上未滿16歲之男子為猥褻行
    為之犯意，於98年10月間某日凌晨0 時許，在A 男位於屏東
    縣獅子鄉丹路村之住處，未違反Ａ男之意願，以其手撫摸Ａ
    男性器之方式，對Ａ男為猥褻之行為1 次。嗣經警循線查獲
    。
二、案經王國慶告訴及屏東縣政府警察局枋寮分局報告臺灣屏東
    地方法院檢察署檢察官偵查起訴。
    理  由
一、按除被告所犯為死刑、無期徒刑、最輕本刑為3 年以上有期
    徒刑之罪或高等法院管轄第一審案件者外，於法院行準備程
    序進行中，被告先就被訴事實為有罪之陳述時，審判長得告
    知被告簡式審判程序之旨，並聽取當事人、代理人、辯護人
    及輔佐人之意見後，裁定進行簡式審判程序，刑事訴訟法第
    273 條之1 第1 項定有明文，本件被告所為係犯死刑、無期
    徒刑、最輕本刑為3 年以上有期徒刑以外之罪，其於準備程
    序中就被訴事實為有罪之陳述，經法官告知簡式審判程序之
    旨，並聽取公訴人、被告之意見後，本院合議庭乃裁定由受
    命法官獨任進行簡式審判程序，合先敘明。又簡式審判程序
    之證據調查，不受刑事訴訟法第159 條第1 項、第161 條之
    2 、第161 條之3 、第163 條之1 及第164 條至第170 條規
    定之限制，刑事訴訟法第273 條之2 亦定有明文，故本件審
    理依該規定，亦排除嚴格證據調查，併予敘明。
二、前揭故意與少年通姦及對於十四歲以上未滿十六歲之男子為
    性交及猥褻行為之犯罪事實，業經被告蔡靜華於本院審理中
    坦承不諱，核與告訴人王國慶於偵查中及本院審理時之指訴
    ，暨證人A 男於警詢及偵查中證述之情節尚稱符合，復有被
    告之戶籍謄本、A 男父親書信影本、現場照片8 張附卷可稽
    ，足認被告之自白與事實相符，應可採信。本件事證已明，
    被告上開犯行，堪以認定。
三、查A 男係84年3 月生，被告蔡靜華與其為性交及猥褻行為時
    ，A 男已滿14歲、未滿16歲之事實，有其真實姓名對照表附
    卷可憑。核被告蔡靜華所為前開對於14歲以上未滿16歲之A
    男為性交及猥褻之行為，分別係犯刑法第227 條第3 項之對
    14歲以上未滿16歲之男子為性交罪及同法第227 條第4 項之
    對14歲以上未滿16歲之男子為猥褻之行為罪（起訴書認此部
    分亦係犯刑法第227 條第3 項之罪嫌，惟業經公訴檢察官當
    庭變更起訴法條）。又成年人故意對兒童及少年犯罪者，加
    重其刑至2 分之1 ，兒童及少年福利法第70條第1 項前段定
    有明文，此係屬刑法分則加重之性質，非僅單純之刑度加重
    ，即其構成要件亦與常態犯之罪型不同，而為一獨立之犯罪
    構成要件（最高法院92年度第1 次刑事庭會議決議參照）。
    查被告蔡靜華係70年5 月16日出生，於95年5 月20日與王國
    慶結婚，於行為時係滿20歲且有配偶之成年人，被害人A 男
    係84年3 月出生，當時為14歲以上未滿16歲之少年，均有渠
    等年籍資料附卷可稽，被告故意與少年為通姦行為，核其所
    為，係犯兒童及少年福利法第70條第1 項前段、刑法第239
    條之成年人故意對少年犯通姦罪，應依兒童及少年福利法第
    70 條 第1 項前段規定，加重其刑。再被告蔡靜華上開2 次
    以一性交行為，同時犯故意對少年通姦及對於14歲以上未滿
    16歲之男子為性交罪，均係一行為同時觸犯兩個異種類犯罪
    構成要件，均為想像競合犯，俱應依刑法第55條規定，從一
    重之對於14歲以上未滿16歲之男子為性交罪處斷。被告對A
    男為2 次之性交行為及1 次猥褻行為，時間不同，犯意各別
    ，應分別論罪，合併處罰。又上開對於14歲以上未滿16歲之
    男子為性交及猥褻罪係針對被害人之年齡即14歲以上未滿16
    歲之人所設之特別處罰規定，故均不另依兒童及少年福利法
    第70 條 第1 項規定加重其刑。爰審酌被告蔡靜華身為A 男
    之長輩，竟對時年14歲之A 男為性交及猥褻之行為，其行為
    違背倫常，敗壞社會風氣，且對A 男身心成長造成不良影響
    ，惡性非輕，然其並無前科，有臺灣高等法院被告前案紀錄
    表在卷可稽，素行尚稱良好，其智識程度為高職畢業，當時
    其夫即告訴人王國慶在外島服役，獨守空閨，思慮及自制力
    容有未周之處，兼衡酌被害人A 男於警詢中表明不要對被告
    提出告訴等語，及參酌A 男之父寫給A 男之信可知本案係因
    A 男愛慕已婚之被告，致被告有上述踰矩之行為，且犯後已
    坦承犯行，足見已有悔意，態度尚可，其也因此事與其夫即
    告訴人王國慶離婚，經此教訓當知警惕等一切情狀，各量處
    如主文所示之刑，並定其應執行刑，及易科罰金之折算標準
    ，以資懲儆。
據上論斷，應依刑事訴訟法第273 條之1 第1 項、第299 條第1
項前段，刑法第227 條第3 項、第4 項、第239 條、第41條第1
項、第51條第5 款、第55條前段，兒童及少年福利法第70條第1
項前段，判決如主文。
本件經檢察官許英輝到庭執行職務
中    華    民    國    99    年    12    月    10    日
                  刑事第三庭        法  官  陳茂亭
以上正本證明與原本無異。
如不服本判決應於收受判決後10日內向本院提出上訴書狀，並應
敘述具體理由；其未敘述上訴理由者，應於上訴期間屆滿後20日
內向本院補提理由書（均須按他造當事人之人數附繕本）「切勿
逕送上級法院」。
中    華    民    國    99    年    12    月    10    日
                                    書記官  黃佳惠
附錄本案論罪科刑法條全文：
中華民國刑法第227條
（未成年人）
對於未滿十四歲之男女為性交者，處3 年以上10年以下有期徒刑
。
對於未滿十四歲之男女為猥褻之行為者，處6 個月以上5 年以下
有期徒刑。
對於十四歲以上未滿十六歲之男女為性交者，處 7 年以下有期徒
刑。
對於十四歲以上未滿十六歲之男女為猥褻之行為者，處3 年以下
有期徒刑。
第 1 項、第 3 項之未遂犯罰之。

司法院資訊處製作；財團法人民間司法改革基金會備份。
